# 同控下产生的资本公积

提问人：sd731 时间：2017-06-07 09:49:46
请教各位一个问题， 2015 年A公司合并了一家同控下的公司B，产生了资本公积，后 2016 年 11 月底B公司关闭歇业，因为 2016 年又有一家新公司C并入，可以出具合并报表， 2016 年度的合并范围就是C公司和利润表现流表B公司1-11月份，，当时B产生的这块资本公积在合并报表中不作处理。 2017 年 5 月C公司因为增资后控制权丧失，从成本法转为权益法，也就是不属于合并范围了，那么我理解2017 年仍然需要出具合并报表， 5 月合并报表，资产负债表 5 月 31 日的时点，不再合并C公司，那么报表数是母公司单体数字，可是前期因为B产生的资本公积是否需要处理？那到 2018 年如果不合并新公司，仅只有单体报表，那么这块资本公积势必要处理，不可能在单体中也反应吧，那如何衔接呢？

回答人：chenyiwei
补充一点：A在个别报表层面也会有资本公积。这部分资本公积在丧失对B、C的控制权后依然保留。 A的合并报表层面在同一控制下合并B时形成的资本公积和留存收益恢复金额，在丧失对B的控制权后也仍然保留在合并报表中。

提问人：chuyazhou 时间：2017-06-07 15:57:47
并且这部分资本公积在以后年度仍需在合并报表中恢复留存收益吧，陈版大大，不然感觉合并报表不衔接的，期待解惑一下

回答人：chenyiwei
是。

提问人：呼叫帮助 时间：2017-10-07 21:47:28
陈版一直没有搞明白，A的合并报表层面在同一控制下合并B时形成的资本公积和留存收益恢复金额，在丧失对B的控制权后也仍然保留在合并报表中。并且这部分资本公积在以后年度仍需在合并报表中恢复留存收益。请问为什么将这部分资本公积在以后年度仍需在合并报表中恢复留存收益？

回答人：chenyiwei
保持合并报表编制中权益项目的延续性，避免合并报表中出现难以理解的权益项目之间重分类事项。